臺灣宜蘭地方法院刑事判決　　　　　　　　　　　　　九十三年度易字第四四二號
　　公　訴　人　臺灣宜蘭地方法院檢察署檢察官
　　被　　　告　戊○○
右列被告因竊盜案件，經檢察官提起公訴（九十三年度偵字第三０二七號），本院合
議庭裁定適用簡式審判程序，爰不經通常程序判決如左：
    主  文
戊○○連續竊盜，累犯，處有期徒刑貳年陸月。扣案之黑色手提包壹個、棉質手套貳
雙、未磨鑰匙柒支、挫刀伍支、十字型扳手肆支、電動起子壹組、手提噴燈壹組、活
動扳手壹支、固定鉗壹支、手電筒參支、梅花扳手壹支、十字起子壹支、複製鑰匙壹
組（含搖控器）、MITSUBISHI鑰匙壹支均沒收。
    事  實
一、戊○○曾犯有數次竊盜案件，最後一次經臺灣花蓮地方法院於民國九十一年九月
    九日以九十年度易字第四七三號判處有期徒刑六月確定，於九十一年十月十五日
    易科罰金執行完畢。仍不知悔改，復基於意圖為自己不法所有之概括犯意：
（一）先於九十三年九月七日上午七時許，在花蓮縣花蓮市○○○街與國盛八街口，
      以自備之鑰匙，竊取丁○○所有停放在該處之車牌號碼ＪＡ─４０５３號自用
      小客車，得手後供己代步之用，嗣因在花蓮往台北途中，於宜蘭縣蘇澳鎮蘇澳
      新站旁因爆胎而棄置於該處。
（二）次於九十三年九月十八日凌晨零時三十分許，在花蓮縣吉安鄉○○○街二七五
      號前，見友人楊文明所有車牌號碼２Ｂ─３８５１號自用小客車停放於該址，
      即以先前向楊文明借車時自行拷貝之遙控器及複製之鑰匙，竊取該車。
（三）又於同日六時三十分許，在駕駛所竊得楊文明所有上開自用小客車欲往台北縣
      途中，行經台九線三十七公里處，見丙○○所有車牌號碼２Ｖ─１１１號自用
      大貨車即吊車停靠於該處，即以自備之鑰匙加以竊取，得手後，將楊文明之自
      用小客車暫放於北宜公路坪林橋前一處民宅旁，駕駛上述吊車往花蓮方向折返
      。
（四）再於同日十時許，在宜蘭縣冬山鄉慈心國小停車場，以上開竊得之吊車，以拖
      吊之方式，竊取乙○○所有停放該停車場內之車牌號碼ＤＷ─８８１２號自用
      小客車得手後，駕駛上開吊車拖吊乙○○之自用小客車續往花蓮方向前進，嗣
      於行經宜蘭縣南澳鄉台九線一五○公里又七五○公尺處時，為巡邏員警查獲，
      並於該拖吊車內查扣被告所有供竊盜所用之黑色手提包，內有竊盜工具棉質手
      套二雙、未磨鑰匙七支、挫刀五支、十字型扳手四支、電動起子一組、手提噴
      燈一組、活動扳手一支、固定鉗一支、手電筒三支、梅花扳手一支、十字起子
      一支、複製鑰匙一組（含搖控器）、MITSUBISHI鑰匙一支。
（五）復於九十三年十月二十三日五時許，在花蓮縣光復鄉○○村○○路一號前，見
      車牌號碼九九三─ＱＮ號之自用大貨車停放在光復鄉○○村○○路一號前，即
      趁甲○○不在之際，以自備工具六角扳手強力破壞車門後，剪斷鑰匙線路，以
      接線方式發動該車，得手後逃逸，行經花蓮縣鳳林鎮○○路七十九號前，因右
      前輪破胎，為甲○○發現，報警處理而查獲。
二、案經宜蘭縣警察局蘇澳分局、花蓮縣警察局分別報請台灣宜蘭地方法院檢察署檢
    察官、台灣花蓮地方法院檢察署檢察官偵查起訴及移送併辦。
    理  由
一、被告戊○○對於右揭犯行，於警訊、偵查及本院審理中均坦承不諱，核與被害人
    丁○○、楊文明、乙○○、丙○○、甲○○於警訊指述之失竊情節相符，並有上
    開被害人所立具之贓物認領保管單五紙在卷足憑，復有被告所有供竊盜所用之黑
    色手提包，內有竊盜工具棉質手套二雙、未磨鑰匙七支、挫刀五支、十字型扳手
    四支、電動起子一組、手提噴燈一組、活動扳手一支、固定鉗一支、手電筒三支
    、梅花扳手一支、十字起子一支、複製鑰匙一組（含搖控器）、MITSUBISHI鑰匙
    一支扣案可證。事證明確，被告犯行應堪認定。
二、核被告所為，係犯刑法第三百二十條第一項竊盜罪。被告多次竊盜犯行，時間緊
    接，所犯係構成要件相同之罪名，顯係基於概括犯意為之，為連續犯，應以一罪
    論，並加重其刑。被告曾犯有數次竊盜案件，最後一次經臺灣花蓮地方法院於九
    十一年九月九日以九十年度易字第四七三號判處有期徒刑六月確定，於九十一年
    十月十五日易科罰金執行完畢，有台灣高等法院被告全國前案紀錄表一份在卷足
    憑，其於五年內再犯本件有期徒刑以上之罪，核屬累犯，依刑法第四十七條之規
    定加重其刑。爰審酌被告正值壯年、四肢健全，不思努力工作賺取所需，反以竊
    盜手段侵害他人財產權，且其手段造成多數被害人之損害，及其生活狀況、智識
    程度，且前已多次犯有竊盜案，本次係於前案執行完畢後二年後再犯，情節非輕
    ，惟犯罪後坦承犯行，尚知悔悟之態度等一切情狀，量處如主文所示之刑。扣案
    之黑色手提包，內有棉質手套二雙、未磨鑰匙七支、挫刀五支、十字型扳手四支
    、電動起子一組、手提噴燈一組、活動扳手一支、固定鉗一支、手電筒三支、梅
    花扳手一支、十字起子一支、複製鑰匙一組（含搖控器）、MITSUBISHI鑰匙一支
    ，被告自承為其所有，且為供竊盜或製作竊盜工具及竊車鑰匙所用，依刑法第三
    十八條第一項第二款之規定均沒收。
據上論斷，應依刑事訴訟法第二百九十九條第一項前段，刑法第五十六條、第三百二
十條第一項、第四十七條、第三十八條第一項第二款，罰金罰鍰提高標準條例第一條
前段判決如主文。
本案經檢察官鄭雅方到庭執行職務
中　　　華　　　民　　　國　　九十三　　年　　 十二　　月　　　三十一 　日
                                  臺灣宜蘭地方法院刑事第二庭
                                      法  官  謝  佩  玲
右正本證明與原本無異
如不服本判決，應於判決送達後十日內向本院提出上訴狀（應抄附繕本）。告訴人或
被害人如對於本判決不服者，應具備理由請求檢察官上訴，其上訴期間之計算係以檢
察官收受判決正本之日期為準。
                                      書記官  藍  友  隆
中　　　華　　　民　　　國　　九十三　　年 　　十二　　月　　　三十一 　日
附錄法條
刑法第三百二十條第一項
    意圖為自己或第三人不法之所有，而竊取他人之動產者，為竊盜罪，處五年以下
    有期徒刑、拘役或五百元以下罰金。
